Inventaris van het archief van de Officier van Justitie bij de Rechtbank van Eerste Aanleg te ''s-Gravenhage, 1812-1838
Nationaal Archief, Den Haag
Officier van Justitie bij de Rechtbank van Eerste Aanleg te 's-Gravenhage
Rechtbank Eerste Aanleg 's-Gravenhage
1812-1838
35414
0.85 meter; 13 inventarisnummers.
Normale geschreven en gedrukte teksten.
Nationaal Archief, Den Haag
Het archief van de Officier van Justitie bij de Rechtbank van Eerste Aanleg te 's-Gravenhage (1812-1838) bevat registers van uitgaande missiven, alsmede van uitgaande "berichtschriften" aan de procureur-generaal.
Archiefvorming
Geschiedenis van het archiefbeheer
De verwerving van het archief
De rechtstitel is (nog) onbekend.
3.03
Aanwijzingen voor de gebruiker
Openbaarheidsbeperkingen
Volledig openbaar.
Materiële beperkingen
Andere toegang
3.03.51.02, Archief van de Rechtbank van Eerste Aanleg te 's-Gravenhage, 1812-1838
Aanvraaginstructie
Openbare archiefstukken kunnen online worden aangevraagd en gereserveerd. U kunt dit ook via de terminals in de studiezaal van het Nationaal Archief doen. Om te kunnen reserveren dient u de volgende stappen te volgen:
U maakt een profiel aan op www.gahetna.nl, en logt vervolgens in
Via de archiefinventaris (alleen de beschrijvingen met rode nummers) selecteert u het gewenste archiefstuk door op de knop 'Reserveren' te klikken
In het volgende scherm geeft u aan op welke dag u het archiefstuk wilt inzien
Indien u zich bevindt in de studiezaal en een tafelnummer heeft ontvangen kunt u dit nummer vermelden. Als u geen tafelnummer heeft kunt u tafelnummer 777 laten staan
Vervolgens bevestigt u uw reservering door deze te versturen.
Verwant materiaal
Beschikbaarheid van kopieën
Beschrijving van de series en archiefbestanddelen
- Registers van uitgaande missiven., 1812-1838; 1-10; 10 delen
  260-269.
  - 1812-Sep.-1814 Juli., 1
  - 1814 Aug.-1816 Jan., 2
  - 1816 Feb.-1817 Sep., 3
  - 1817 Oct.-1820 Juni., 4
  - 1820 Juli-1824 Mei., 5
  - 1824 Juni-1828., 6
  - 1829-1832 Aug., 7
  - 1832 Sep.-1835 Feb. 6., 8
  - 1835 Feb. 7-1836., 9
  - 1837-1838, 10
- Registers van uitgaande "berichtschriften" aan de procureur-generaal., 1829-1837; 11-13; 3 delen
  270-272.
  - 1829-1833, 11
  - 1834-1835, 12
  - 1836-1837, 13